【裁判字號】    92,親,13
【裁判日期】    920606
【裁判案由】    確認親子關係不存在
【裁判全文】
臺灣嘉義地方法院民事判決  九十二年度親字第一三號
    原        告    丙○○
    被        告    乙○○
    兼法定代理人    甲○○
右當事人間確認親子關係不存在事件，本院判決如左：
    主      文
確認被告乙○○與被告甲○○親子關係不存在。
訴訟費用由被告負擔。
    事      實
甲、原告方面：
    一、聲明：求為判決，如主文所示。
    二、陳述：原告與被告甲○○原係夫妻，然兩造分居曾達五年之久，並於九十一
        年三月四日離婚，至九十一年十二月二十八日原告生下被告乙○○，並登記
        生父為被告甲○○，惟被告乙○○非被告甲○○所親生，爰提起本件訴訟。
    三、證據：提出戶籍謄本二件為證。
乙、被告方面：
    一、聲明：同意原告請求。
    二、陳述：原告與被告甲○○離婚前，確實已經分居五年了，同意原告本件之請
        求。
丙、本院依職權囑託財團法人天主教聖馬爾定醫院鑑定兩造之血緣關係。
     理     由
一、原告主張：原告與被告甲○○原係夫妻，然兩造分居曾達五年之久，並於九十一
    年三月四日離婚，至九十一年十二月二十八日原告生下被告乙○○，並登記生父
    為被告甲○○，惟被告乙○○非被告甲○○所親生等情，業據提出戶籍謄本二件
    為證，並經本院囑託財團法人天主教聖馬爾定醫院就兩造間親子血緣關係予以鑑
    定，其鑑定結果為：甲○○與乙○○之送檢檢體，其ＤＮＡ、ＳＴＲ基因座系統
    有七個基因座型別矛盾，即甲○○與乙○○間，不存在血緣關係等語，有該鑑定
    報告書一份附卷可憑，且為被告自認屬實，堪認原告上開主張，應為真實。
二、按稱婚生子女者，謂由婚姻關係受胎而生之子女；從子女出生日回溯第一百八十
    一日起至第三百零二日止，為受胎期間，民法第一千零六十一條、第一千零六十
    二條，分別定有明文。復按民法第一千零六十三條第一項推定之婚生子女，如夫
    妻之一方能證明妻非自夫受胎者，得於知悉子女出生之日起，一年內提起否認之
    訴，同條第二項，另定有明文。查被告乙○○既於九十一年十二月二十八日出生
    ，則其回溯第一百八十一日起，至第三百零二日止之受胎期間，依前揭說明，該
    期間內原告與被告甲○○曾有夫妻關係至明。是被告乙○○依法自應推定為被告
    甲○○與原告之婚生子，然被告甲○○與被告乙○○間，並不存在血緣關係，有
    如前述，顯見被告乙○○非自被告甲○○受胎，準此，原告於被告乙○○出生之
    日起一年內提起本件訴訟，於法洵屬有據，應予准許。
三、據上論結，本件原告之訴為有理由，依民事訴訟法第八十五條第一項前段、第七
    十八條判決如主文。
中      華      民      國    九十二    年      六      月      六      日
~B臺灣嘉義地方法院家事法庭
~B    法  官  王漢章
右為正本係照原本作成
如對本判決上訴須於判決送達後廿日內向本院提出上訴狀
~B    書記官


司法院資訊處製作；財團法人民間司法改革基金會備份。
